---
title: "Properati"
author: "Santiago Soubie"
date: "2/6/2021"
output: html_document
---

# **TRABAJO PRÁCTICO FINAL**

*INTEGRANTES*
  - Florencia Kihara
  - Victoria Marco
  - Santiago Soubie

**Consigna**

*Debido a la pandemia del COVID-19, el Gobierno de la Ciudad de Buenos Aires tomó la decisión de reutilizar la capacidad hotelera preexistente para poder mejorar la capacidad de atención sanitaria para la población. Sin embargo, encontrar las ubicaciones óptimas no es una tarea trivial.*

*Por un lado, el presupuesto con el que cuenta el GCBA es limitado. Por otro lado, la zona donde estén estos nuevos centros de atención de pacientes va a depender de distintos factores como la accesibilidad y la densidad poblacional.*

*El objetivo de este trabajo es poder indicar las manzanas de la Ciudad de Buenos Aires de mayor viabilidad para el alquiler de algún inmueble en base a los siguientes criterios:*

*● Costo promedio de alquiler*

*● Métricas de accesibilidad (cercanía con avenidas, cercanía con una estación de subte y cualquier otra variable que les pueda parecer útil, tiempo de viaje, en minutos caminando o en auto, desde distintos puntos de la Ciudad)*

*● Densidad poblacional*

Antes de arrancar con nuestro trabajo, cargamos las librerías que vamos a utilizar a lo largo del proyecto.

```{r}
library(tidyverse)
library(sf)
library(leaflet)
```

Nuestro trabajo consiste en identificar los hoteles con la mejor ubicación para mejorar la capacidad de atención sanitaria de la Ciudad de Buenos Aires (CABA). En consecuencia, utilizaremos distitos datasets (espaciales y no). Estos comprenden:

- Aquellos datasets vinculados a la organización territorial de la CABA

```{r}
barriosCABA <- read_sf("https://raw.githubusercontent.com/SSoubie/MEU-Hackers/main/Datasets/mapaCABA.geojson") 
```

```{r}
radiosCensales <- read_sf("https://raw.githubusercontent.com/SSoubie/MEU-Hackers/main/Datasets/radioscensales.geojson")
```

```{r}
manzanas <- read_sf("https://raw.githubusercontent.com/SSoubie/MEU-Hackers/main/Datasets/manzanas.geojson")
```

- Aquellos vinculados a la planta del transporte

```{r}
calles <- st_read("https://raw.githubusercontent.com/SSoubie/MEU-Hackers/main/Datasets/callejero.geojson")
```

```{r}
subte <- st_read("https://raw.githubusercontent.com/SSoubie/MEU-Hackers/main/Datasets/estacionsubte.geojson")
```

```{r}
metrobus <- st_read("https://raw.githubusercontent.com/SSoubie/MEU-Hackers/main/Datasets/metrobus.geojson")
```

*Si observamos dentro del dataset "metrobus", veremos algunas paradas por fuera de la CABA. Vamos a quitarlas*

```{r}
metrobus <- filter(metrobus, METROBUS!="Metrobus Norte - Av Maipú (provincia)")
```

- Aquellos ligados a infraestructuras de salud

```{r}
hospitales <- read_sf("https://raw.githubusercontent.com/SSoubie/MEU-Hackers/main/Datasets/hospitales.geojson")
```

```{r}
csac <- read_sf("https://raw.githubusercontent.com/SSoubie/MEU-Hackers/main/Datasets/csac.geojson")
```

- Aquel que contiene los alojamientos de la CABA

```{r}
hoteles <- read_sf("https://raw.githubusercontent.com/SSoubie/MEU-Hackers/main/Datasets/alojamientos.geojson")
```

*Graficamos*

```{r}
ggplot() + 
  geom_sf(data=manzanas, fill="grey", color="NA")+
  geom_sf(data=hoteles, color="red")+
  geom_sf(data=hospitales, color="green3", size=2)+
  geom_sf(data=subte, color="yellow", size=3)+
  theme_void()
```

- Aquel que posee el precio de las propiedades en alquiler

```{r}
properati <- read.csv("C:/Users/Santi/Desktop/Santi/Ciencia de Datos/Instrumento de Analisis Urbano/TP/Datasets/properati.csv",
                      stringsAsFactors = TRUE,
                      encoding = "UTF-8")
```

*Al ser tantos registros, para asegurarnos de que la base de datos solo contenga valores únicos, aplicaremos la función unique*

```{r}
properati <- unique(properati)
```

Empezaremos por trabajar sobre este último dataset debido a que es necesario intervenir el mismo para poder obtener la información necesaria para nuestro proyecto.

1º Extraemos el año de la columna "created_on" para poder filtrar los casos del año 2021.
2º Seleccionamos aquellos casos donde existe información precisa para la CABA.
3º Pesificamos los precios de los alquileres en dolares al valor de referencia de $150 a fin de homogeneizar la unidad de valor para todos los regitros. 
4º Eliminamos las columnas que no serán de utilidad para nuestro trabajo. 

```{r}
properati2021 <- properati %>% 
  separate(created_on, c("ano", "mes", "dia"), sep = "-") %>% 
  filter(ano=="2021" & l2=="Capital Federal" & price!="NA" & currency!="") %>% 
  mutate(precio=ifelse(currency=="USD", price*150, price*1)) %>% 
  rename(barrios=l3) %>% 
  select(-start_date, -end_date, -mes, -dia, -l4, -l5, -l6, -price, -currency)
```

## Optamos por quedarnos unicamente con los registros correspondientes a Departamentos y Oficinas porque....JUSTIFICAR

```{r}
properati2021 <- filter(properati2021, property_type %in% c("Departamento", "Oficina"))
```

Ahora calcularemos el precio del metro cuadrado (m2). Para ello:

1º Quitaremos los casos que no cuenten con ninguna superficie medible (total y/o cubierta).
2º Crearemos una columna que contenga la superficie total, o, en detrimento, la cubierta.
3º Calcularemos el precio del m2.
*4º Quitaremos los casos menores a 32 m2 y mayores a 75000m2.* Por qé 32? nuevo código de edificación JUSTIFICACIÓN

```{r}
properati2021 <- properati2021 %>% 
  filter(!(surface_covered=="NA" & surface_total=="NA")) %>% 
  mutate(superficie=ifelse(is.na(surface_total), surface_covered, surface_total),
         metro2=precio/superficie,
         metro2=round(metro2,0)) %>% 
  filter(superficie>=32 & superficie<=7500)
```

Luego, queremos clasificar los alquileres en categorías según su valor. Entonces:

1º Creamos el vector que va a establecer los quiebres

```{r}
quiebres <- c(0,0.2,0.4,0.6,0.8,1)
```

2º Clasificamos los valores de acuerdo a categorías 

```{r}
properati2021 <- mutate(properati2021, catmetro2=cut(metro2,breaks = quantile(metro2,quiebres,na.rm = TRUE, dig.lab = 5),include.lowest = TRUE))
```

*Modificamos las etiquetas para que sea más simple comprenderlas*

```{r}
properati2021 <- mutate(properati2021, catmetro2=as.numeric(catmetro2),
                        catmetro2 = recode(catmetro2, "1"="Muy bajo", "2"="Bajo", "3"="Medio", "4"="Alto", "5"="Muy alto"))
```

Veamos que tenemos hasta el momento. Analicemos los valores del m2 de acuerdo a las dimensiones de los inmuebles. Para ello, primero clasifiquemos a los mismos en categorías de acuerdo a su tamaño. Luego, graficaremos.

```{r}
properati2021 <- mutate(properati2021, superficiecat=ifelse(superficie %in% 32:55, "Chico",
                                                     ifelse(superficie %in% 56:75, "Mediano",
                                                     ifelse(superficie %in% 76:150, "Grande", "Muy grande"))))
```

```{r fig.height=5, fig.width=10}
properati2021 <- mutate(properati2021, superficiecat=factor(superficiecat, levels = c ("Chico", "Mediano", "Grande", "Muy grande")))
ggplot(data = properati2021) +
    geom_boxplot(aes(x=superficiecat, y=metro2), show.legend = FALSE)+
   labs(title =" Boxplot de  categorías de Unidades funcionales de la Ciudad Autónoma de Buenos Aires", 
       caption = "Properati",
       x= "Categoría por superficie",
       y= "Superfiecie (m2)")
```

A partir de este boxplot, podemos ver que identificamos valores extremos que sesgan nuestra muestra. Por este motivo, nuestro siguiente paso será quitar todos aquellos casos en los que el valor del m2 supere los 50.000 pesos.

```{r}
properati2021 <- filter(properati2021, metro2<50000)
```

*Graficamos nuevamente*

```{r fig.height=5, fig.width=10}
ggplot(data = properati2021) +
    geom_boxplot(aes(x=superficiecat, y=metro2), show.legend = FALSE)+
  labs(title =" Boxplot de  categorías de Unidades funcionales de la Ciudad Autónoma de Buenos Aires (filtrado)", 
       caption = "Properati",
       x= "Categoría por superficie",
       y= "Superfiecie (m2)")
```

A través de este nuevo boxplot, podemos comprobar que continuan existiendo outliers, pero su magnitud no es tan extrema (comparativamente con los casos ya borrados), y, por lo tanto, no serán eliminados. 

Por último, procederemos a componer un mapa que nos permita visualizar la ubicación de las unidades de nuestro dataset, a fin de poder identificar las zonas más significativas para nuestro análisis. Con este fin:

1º Quitaremos todos los valores que no puedan ser ubicados en el mapa.

```{r}
properati2021 <- filter(properati2021, !(lon=="NA" & lat=="NA"))
```

2º Transformaremos nuestro dataset en uno espacial.

```{r}
properati2021 <- st_as_sf(properati2021,
                           coords = c("lon","lat"),
                           crs = 4326)
```


*Graficamos para ver nuestro resultado hasta el momento*

```{r fig.height=10, fig.width=10 }
properati2021 <- mutate(properati2021, catmetro2=factor(catmetro2, levels = c ("Muy bajo", "Bajo", "Medio", "Alto", "Muy alto")))
ggplot()+
  geom_sf(data=barriosCABA) +
  geom_sf(data=properati2021, aes(fill=catmetro2))+
  scale_fill_viridis_d()+
  labs(title =" Tamaño promedio de las Unidades en alquiler por Barrio en la Ciudad Autónoma de Buenos Aires", 
       caption = "Fuente: Properati",
      fill="Categorías de tamaño")+
  theme_void()
```

3º Como podemos observar en nuestro dataset, la variable barrios contiene más que los que son oficialmente reconocidos. Para poder asignarlos de forma precisa, unimos nuestro dataset con el dataset "barriosCABA".

```{r}
properati2021<- st_join(barriosCABA,properati2021)
```
*Gracias a este último paso, podemos ver que nos valores extremos de Versalles, en realidad, se encuentran mal geolocalizados. Vamos a quitarlos*

```{r}
filter(properati2021, barrio=="VERSALLES") 
```

```{r}
properati2021 <- filter(properati2021, !(barrio=="VERSALLES" & barrios=="Catalinas"))
```

4º Agrupamos los registros y calculamos la media del m2 por barrio.

```{r}
properati2021barrios <- properati2021 %>% 
  group_by(barrio) %>% 
  summarise(promediometro2=mean(metro2)) %>% 
  mutate(promediometro2=round(promediometro2, 2))
```

*Graficamos*

```{r fig.height=10, fig.width=10}
ggplot() +
  geom_sf(data=barriosCABA)+
  geom_sf (data=properati2021barrios, aes(fill=promediometro2)) +
  labs(title =" Superficie promedio de las Unidades en alquiler por Barrio de la Ciudad Autónoma de Buenos Aires", 
       caption = "Fuente: Properati",
       fill="Superficie promedio en m2")+
  scale_fill_viridis_c() +
  theme_void()
```

Unimos nuestro dataset al de radio censales que contiene la información por barrio

```{r}
properati2021barrios <- properati2021barrios %>% 
  as.data.frame() %>% 
  select(barrio, promediometro2) %>% 
  rename(BARRIO=barrio)
radiosCensales <- left_join(radiosCensales, properati2021barrios, by="BARRIO")
```




Previo a seleccionar los hoteles con la mejor ubicación para mejorar la capacidad de atención sanitaria de la CABA, es necesario identificar las manzanas de la ciudad que cumplen con ciertos requisitos.

Puesto que trabajaremos con distintos datasets espaciales, homogeneizaremos los sistemas de coordenadas. Como referencia, utilizaremos el sitema de coordenadas que emplea el GCBA.

```{r}
hospitales <- st_transform(hospitales, crs="+proj=tmerc +lat_0=-34.6297166 +lon_0=-58.4627 +k=1 +x_0=100000 +y_0=100000 +ellps=intl +units=m +no_defs")
csac <- st_transform(csac, crs=st_crs(hospitales))
metrobus <- st_transform(metrobus, crs = st_crs(hospitales))
subte <- st_transform(subte, crs = st_crs(hospitales))
hoteles <- st_transform(hoteles, crs=st_crs(hospitales))
mapaCABA <- st_transform(barriosCABA, crs = st_crs(hospitales))
manzanas <- st_transform(manzanas, crs = st_crs(hospitales))
calles <- st_transform(calles, crs = st_crs(hospitales))
radiosCensales <- st_transform(radiosCensales, crs = st_crs(hospitales))
```

Queremos que las manzanas que elijamos se encuentren, como mucho, a 1000 mts de un hospitales públicos y a 1500 mts de un Csac.

```{r}
coberturaHospitales <- hospitales %>% 
    st_buffer(dist = 1000) %>%
    summarise(cobertura=TRUE)
```

```{r}
coberturacsac <- csac %>% 
    st_buffer(dist = 1500) %>%
    summarise(cobertura=TRUE)
```

Este punto lo retomaremos más adelate. Por ahora, solo graficamos por el momento.

```{r fig.height=10, fig.width=10}
ggplot()+
  geom_sf(data=barriosCABA, fill="NA")+
  geom_sf(data=coberturacsac, fill="lightgoldenrod1", alpha=0.5)+
  geom_sf(data=coberturaHospitales, fill="lightblue2", alpha=0.5)+
  geom_sf(data=hoteles, color="hotpink4", size=1.5)+
   labs(title =" Gráfico de cobertura de Csacs, Hospitales y hoteles en la Ciudad Autónoma de Buenos Aires", 
       caption = "Fuente=BA DATA")+
  theme_void()
```

Otra de las condiciones que debe cumplir nuestra manzana es que sea de fácil acceso. 
En este sentido, las mismas deben encontrarse a una distancia prudencial de las estaciones de subte, de metrobus y las avenidas. Con ello en mente:

1º Como un extremo de una manzana puede estar más cerca de una ubicación que otro y, a su vez, dado que una manzana puede poseer una forma irrregular, calcularemos la distancia desde el centro. 
Por este motivo, nuestro primer paso será extraer los centros de manzanas.

```{r}
manzanacentroide <- st_centroid(manzanas)
```

2º Hacemos un dataset que solo contenga las avenidas de CABA.

```{r}
avenidas <- filter(calles, tipo_c=="AVENIDA")
```

*Graficamos para ver los centroides de manzana*

```{r fig.height=10, fig.width=10}
ggplot()+ geom_sf(data = manzanas, fill = "NA") +
  geom_sf(data = manzanacentroide, color = "lightblue2", size = 0.001)+
  geom_sf(data = avenidas, color = "hotpink4", size=1)+
  geom_sf(data = subte, color = "olivedrab4", size = 5)+
  geom_sf(data = metrobus, color = "salmon", size = 3)+
  labs(title = "Ubicación de los centros de manzanas (centroides),Avenidas, paradas de Metrobus, estaciones de subte de la Ciudad Autónoma de Buenos Aires ", 
       caption = "Fuente: BA DATA")+
  theme_void()
```

3º Calculamos la distancia desde los centroides de manzana a los distintos puntos de transporte

```{r}
distanciavenida <- st_distance(manzanacentroide, avenidas)
distanciasubte <- st_distance(manzanacentroide, subte)
distanciametrobus <- st_distance(manzanacentroide, metrobus)
```

4º Como el paso anterior nos devolvió todas las distacias posibles de nuestra manzana a todos los puntos de transporte, solo nos vamos a quedar con las de menor tamaño.

```{r}
avenidacercana <- apply(distanciavenida,1,function(x) min(x))
```

```{r}
subtecercano <- apply(distanciasubte,1, function(x) min(x))
metrobuscercano <- apply(distanciametrobus,1, function(x) min(x))
```

*Redondeamos los valores*

```{r}
avenidacercana <- round(avenidacercana, 0)
subtecercano <- round(subtecercano, 0)
metrobuscercano <- round(metrobuscercano, 0)
```

5º Agregamos las distancias al dataset de manzanas

```{r}
manzanas <- mutate(manzanas, distanciaavenida=avenidacercana,
                   distanciasubte=subtecercano,
                   distanciametrobus=metrobuscercano)
```

*Graficamos*

Hemos decidido considerar las distancias a avenidas a red de metrobus y a red de subte, para garantizar accesibilidad en diversos medios de transportes

```{r fig.height=10, fig.width=10}
ggplot()+
  geom_sf(data=manzanas, fill="NA")+
  geom_sf(data=filter(manzanas, distanciametrobus<=500 & distanciasubte<=500 & distanciaavenida<=200), fill="salmon")+
  labs(title = "Ubicación de las manzanas según distancias consideradas en la Ciudad Autónoma de Buenos Aires ", 
       subtitle= "Consideradas según distancia a avenidas, estaciones de Subte y paradas de metrobus",
       caption = "Fuente: BA DATA")+
  theme_void()
```

Retomaremos la cobertura de los hospitales y Cesacs. 
A nosotros sólo nos interesa quedarnos con aquellas manzanas que se encuentren a menos de 1000 mts de los hospitales, y a 1500 mts de los Cesacs. 
Para averguar cuales son:

1º Unimos el dataset de centroides de manzana con los de cobertura de hospitales y Cesacs. 

```{r}
manzanacentroide <- st_join(manzanacentroide, coberturaHospitales)
manzanacentroide <- st_join(manzanacentroide, coberturacsac)
```

*Renombramos las columnas*

```{r}
manzanacentroide <- rename(manzanacentroide, "cobhospitales"=cobertura.x,
                           "cobcesac"=cobertura.y)
```

*Graficamos*

```{r fig.height=10, fig.width=10}
ggplot()+
  geom_sf(data = manzanas, fill="NA")+
  geom_sf(data = filter(manzanacentroide, cobhospitales=="TRUE" & cobcesac=="TRUE"), color="lightblue2")+
  labs(title = "Ubicación de las manzanas según distancias consideradas en la Ciudad Autónoma de Buenos Aires ", 
       subtitle= "Consideradas según distancia a avenidas, estación de Subte, parada de metrobus, cobertura de hospitales y Cesacs",
       caption = "Fuente: BA DATA")+
  theme_void()
```

Otro factor que tendremos en cuenta es el de la densidad poblacional. 
Nuestro objetivo es seleccionar aquellas manzanas que cumplan con un determinado parámetro de densidad.

Para calcular la misma: 

1º Creamos una columna que contenga la población por km2 de cada radio censal.

```{r}
radiosCensales <- mutate(radiosCensales, densidadPob=round(POBLACION/AREA_KM2, 2))
```

*Graficamos*

```{r fig.height=10, fig.width=10}
ggplot() +
  geom_sf(data = radiosCensales, aes(fill=densidadPob))+
  labs(title = "Densidad poblacional por manzana en la Ciudad Autónoma de Buenos Aires ", 
       fill= "densidad poblacional",
       caption="Fuente: BA DATA")+
  scale_fill_viridis_c()+
  theme_void()
```

2º Unimos el dataset de los radios censales al de manzanas centroides.

```{r}
manzanacentroide <- st_join(manzanacentroide,radiosCensales)
```

Una vez finalizados estos pasos, seleccionamos las columnas de interés del dataset manzanascentroide y las volcamos a nuestro dataset de manzanas.

```{r}
manzanacentroide <- manzanacentroide %>% 
                      as.data.frame() %>%
                      select(SM, cobhospitales, cobcesac, promediometro2, densidadPob)
manzanas <- left_join(manzanas, manzanacentroide, by="SM")
```

*Al unir nuestros datasets, vemos que se suman más casos de los que debería haber (12588 frente a 12520). Averiguamos si se generaron duplicados*

```{r}
duplicados <- duplicated(manzanas, incomparables = FALSE)
```

```{r}
summary(duplicados)
```

*Efectivamente, algunos registros fueron duplicados. Por ello, procederemos a quedarnos solo con los valores únicos*

```{r}
manzanas <- unique(manzanas)
```

Ahora, Creamos un dataset que cuente con las manzanas que cumplen con las siguientes condiciones, que llamaremos Condiciones 01: 

- que haya cobertura de hospitales

- que haya cobertura Cesac

- que la densidad sea mayor o igual que la media (media= 16576)

- que se encuentre a menos o igual de 500m de una parada de metrobus

- que se encuentre a menos o igual de 500m de estación de subte

- que se encuentre a menos o igual de 200m de una avenida

- que la manzana esté dentro de un barrio cuyo promedio de precio del metro2 de las unidades en alquiler sea menor o igual a $642 (media= 642)

```{r}
manzanaselecta <- filter(manzanas, cobhospitales==TRUE & cobcesac==TRUE & densidadPob>=16576 & distanciametrobus<=500 & distanciasubte<=500 & distanciaavenida<=200 & promediometro2<=642)
```

Ahora graficaremos las manzanas que cumplen con condición 01 y los hoteles de la Ciudad.

```{r fig.height=10, fig.width=10}
ggplot()+geom_sf(data=manzanas, fill="NA", color="grey60")+
        geom_sf(data=manzanaselecta, fill="turquoise3")+
        geom_sf(data=hoteles, color="hotpink4", alpha=0.75)+
   labs(title = "Manzanas que cumplen con condiciones 01 en la Ciudad Autónoma de Buenos Aires ",
       fill= "Referencias",
       caption="Fuente: BA DATA y Properati")+
        theme_void()
```
A primera vista, analizando el mapa, se puede observar que las manzanas que cumplen con la Condición 01 son escasas.Esto va en detrimento de la escala que se quiere alcanzar para alivianar el sistema de salud. 

Entendiendo que las variables que componen la Condición 01 pueden tener diferente ponderación según su importancia, es que decidimos hacer un índice para poder priorizar dichas variables.
 
Antes de realizar el índice debemos realizar algunas operaciones sobre las variables previamente mencionadas.

Considerando los quiebres indicados con anterioridad, dividiremos las variables en quintiles

```{r}
manzanas <- manzanas %>% 
            mutate(cat_densidad=cut(densidadPob,breaks = quantile(densidadPob,quiebres,na.rm = TRUE ),include.lowest = TRUE),
                   cat_distanciasubte=cut(-distanciasubte,breaks = quantile(-distanciasubte,quiebres,na.rm = TRUE ),include.lowest = TRUE),
                   cat_distanciametrobus=cut(-distanciametrobus,breaks = quantile(-distanciametrobus,quiebres,na.rm = TRUE ),include.lowest = TRUE),
                   cat_promediom2=cut(-promediometro2,breaks = quantile(-promediometro2,quiebres,na.rm = TRUE ),include.lowest = TRUE),
                   cat_distanciavenida=cut(-distanciavenida,breaks = quantile(-distanciavenida,quiebres,na.rm = TRUE ),include.lowest = TRUE))
```


```{r}
manzanas<- mutate (manzanas,cobhospitales=ifelse(is.na(cobhospitales),"FALSE","TRUE"))
                           
```


```{r}
manzanas <- mutate(manzanas, cat_distanciavenida=cut(-avenidacercana,breaks = quantile(-distanciavenida,quiebres,na.rm = TRUE ),include.lowest = TRUE))
```


```{r}
manzanas <- manzanas %>% 
   mutate(cat_densidad=as.numeric(cat_densidad),
                   cat_distanciasubte=as.numeric(cat_distanciasubte),
                   cat_distanciametrobus=as.numeric(cat_distanciametrobus),
                   cat_distanciavenida=as.numeric(!cat_distanciavenida),
                   cat_promediom2=as.numeric(cat_promediom2))
```


```{r}
manzanas <- mutate(manzanas,cat_cobhospitales=ifelse(cobhospitales=="TRUE",1,0))
```

```{r}
manzanas <- mutate(manzanas,cat_cobcesac=ifelse(cobcesac=="TRUE",1,0))
```

Ahora desarrollaremos el índice (Indice 01), considerando las siguientes ponderaciones sobre las variables:

- Densidad: 10%, dado que no consideramos que es una variable importante a tener en cuenta

- Distancia subte: 15%, con el fin de permitir la accesibilidad a los centros de salud, del personal que atiende a los pacientes

- Distancia Metrobus: 15%, con el fin de permitir la accesibilidad a los centros de salud, del personal que atiende a los pacientes

- Cobertura hospitales: 35%,  es la variable que consideramos más importante, dado que en el caso que a un paciente que se encuentra en el centro de salud,se le agrave el cuadro, se pueda trasladar de forma inmediata a un hospital

- Cobertura Cesac: 15%. Entendiendo que en algunos Cesacs se realizan test a casos sospechosos, en caso que de positivo, es importante que el paciente se traslade caminando hacia el centro de salud, con el fin de evitar que utilice el transporte pública y contagie a otros pasajeros. Por ello, nos interesa que el Cesac esté cenca del centro de salud.

- Promedio del precio por metro2 por barrio: 10%. Considerando que el Gobierno de la Ciudad no cuenta con muchos fondos, entendemos que esta variable nos va a permitir seleccionar la manzana que más se ajuste al presupuesto

```{r}
manzanas <- manzanas %>%
            mutate(I1=cat_densidad*0.1+cat_distanciasubte*0.15+cat_distanciametrobus*0.15+cat_cobhospitales*0.35+cat_cobcesac*0.15,cat_promediom2*0.1,
                   I1=ifelse(I1>quantile(I1,probs = 0.9,na.rm = TRUE),TRUE,FALSE))
```

```{r}
manzanasI1 <- manzanas %>%
  filter(I1=="TRUE")
```


```{r fig.height=10, fig.width=10}
ggplot() +
  geom_sf(data=manzanas, color="grey60") +
  geom_sf(data=manzanasI1, fill="hotpink4", alpha=0.75) +
  geom_sf(data=hoteles, color="olivedrab4", size=1)+
  geom_sf(data=hospitales, color="turquoise3")+
  theme_minimal() +
  coord_sf(datum=NA) +
  labs(title="Índice 01",
       subtitle="Ciudad Autónoma de Buenos Aires",
       caption= "Fuente: BA DATA y Properati")
```

Este mapa nos muestra en color bordó las manzanas,  en las cuales sería correcto colocar los centros de salud considerando las siguientes variables y la ponderación anteriormente mencionada: densidad poblacional, distancia subte, distancia metrobus, cobertura hospital, cobertura Csac y precio promedio de m2 de unidades en alquiler por barrio. 

Ahora bien, en verde, se muestran la distribución de alojamientos para ver su ubicación en relación a las manzanas selectas.
De la misma manera, se visualiza en celeste, los hospitales.


Considerando que un hotel puede que no se encuentre justo en la manzana selecta, pero si cerca, (Cerca =radio de 100m) decidimos conocer la cobertura de los hoteles (cobertura=100m), para que queden las manzanas con hoteles cercanos

```{r}
coberturahotel <- hoteles %>% 
    st_buffer(dist = 100) %>%
    summarise(cobertura=TRUE)
```


```{r fig.height=10, fig.width=10}
ggplot() +
  geom_sf(data=manzanas, color="grey60") +
  geom_sf(data=manzanasI1,fill="hotpink4", alpha=0.5 ) +
  geom_sf(data=coberturahotel, fill="olivedrab4", alpha=0.45, size=1)+
  scale_fill_manual(values = c(NA,"turquoise3")) +
  guides(fill=FALSE) +
  theme_minimal() +
  coord_sf(datum=NA) +
  labs(title="Índice 01 con cobertura hoteles",
       subtitle="Ciudad Autónoma de Buenos Aires",
       caption= "Fuente: BA DATA y Properati")
```




```{r}
manzanasI1centroid <- st_centroid(manzanasI1)
```
```{r}
radiomanzanaI1 <- manzanasI1centroid %>% 
    st_buffer(dist = 100) %>%
    summarise(cobertura=TRUE)
```

```{r}
hotelesI1 <-st_join(hoteles, radiomanzanaI1)
```

```{r}
hotelesI1<- filter(hotelesI1, cobertura=="TRUE")
```

 Ahora graficaremos los hoteles que caen dentro de las manzanas selectas.

```{r fig.height=10, fig.width=10}
ggplot()+
  geom_sf(data=manzanas, color="grey60") +
  geom_sf(data=hotelesI1, color="olivedrab4")+
  labs(title="Hoteles ubicados en las manzanas selectas a partir del Indice 01",
       subtitle="Ciudad Autónoma de Buenos Aires",
       caption= "Fuente: BA DATA y Properati")+
  theme_void()
```
En el gráfico anterior, se observa la localización de los hoteles que están ubicados en las manzanas seleccionadas según el Indice 01.
Ahora bien, entendiendo que al momento de realizar el Indice 01, algunas variables eran dicotómicas (ej: hoteles, Cesacs) y otras no (ej: Metrobus, Subte), ahora haremos un Indice 02 en el que todas las variables serán dicotómicas, para que la ponderación se realice sobre igual cantidad de categorias de cada variable.

-----------------------------------------------------------------------------
```{r}
quiebresmediana <- c(0,0.5,1)
```


```{r}
manzanasI2 <- manzanas %>% 
            mutate(cat_densidad2=cut(densidadPob,breaks = quantile(densidadPob,quiebresmediana,na.rm = TRUE ),include.lowest = TRUE),
                   cat_distanciasubte2=cut(-distanciasubte,breaks =quantile(-distanciasubte,quiebresmediana,na.rm = TRUE ),include.lowest = TRUE),
                   cat_distanciametrobus2=cut(-distanciametrobus,breaks = quantile(-distanciametrobus,quiebresmediana,na.rm = TRUE ),include.lowest = TRUE),
                   cat_promediom22=cut(-promediometro2,breaks = quantile(-promediometro2,quiebresmediana,na.rm = TRUE ),include.lowest = TRUE))
                   ##cat_distanciavenida=cut(-distanciavenida,breaks = quantile(-distanciavenida,quiebres,na.rm = TRUE ),include.lowest = TRUE))
```


```{r}
manzanasI2<- mutate (manzanasI2,cobhospitales=ifelse(is.na(cobhospitales),"FALSE","TRUE"))
                           
```


```{r}
manzanasI2<- mutate(manzanasI2, cat_distanciavenida2=cut(-avenidacercana,breaks = quantile(-distanciavenida2,quiebresmediana,na.rm = TRUE ),include.lowest = TRUE))
```


```{r}
manzanasI2 <- manzanasI2 %>% 
   mutate(cat_densidad2=as.numeric(cat_densidad2),
                   cat_distanciasubte2=as.numeric(cat_distanciasubte2),
                   cat_distanciametrobus2=as.numeric(cat_distanciametrobus2),
                   ##cat_distanciavenida=as.numeric(!cat_distanciavenida),
                   cat_promediom22=as.numeric(cat_promediom22))
```


```{r}
manzanasI2 <- mutate(manzanasI2,cat_cobhospitales=ifelse(cobhospitales=="TRUE",2,1))
```

```{r}
manzanasI2 <- mutate(manzanasI2,cat_cobcesac=ifelse(cobcesac=="TRUE",2,1))
```
